Guide to the Archiv Des Vereins Zum Schutz Deutscher Einwanderer in Texas
Beinecke Rare Book and Manuscript Library
- Banking Records, 1840-93; Series IV; 2.5; (6 boxes)
  Series IV, Banking Records, (CA 4 d) is divided into six sections. Section 1 consists of finan- cial documentation and bonds (assigned), or partial obligations. Sections 2 and 3 contain current accounts and other banking information. Sections 4 and 5 include correspondence concerning loans and finance committee minutes. Section 6 contains account journals, stock certificates (assigned), monthly financial reports, debt information, and statistics.
  - CA 4 d 1
    - Nr. 1 Von Sr. Hoheit dem Herzog zu Nassau aus der Herzoglichen Domänen- kasse bewilligtes Darlehn, 1846-62 (Box 35, Folder 264)
    - Nr. 2 Aufnahme eines Anlehns bei Bankier Gebrüder Goldschmidt zu Frank- furt ad 15 Mille, 1849 (Box 35, Folder 265)
    - Nr. 3 Verzeichnis der eingelösten Partial-Obligationen des Schmidt' schen Anlehns (Box 35, Folder 266)
    - Nr. 4 Betr. Verlosungen, 1864 (Box 35, Folder 267)
    - Nr. 5 Verlosung bzw. Ziehung der Partial-Obligationen des Schmidt' schen Anlehns, 1848-53 (Box 35, Folder 268)
  - CA 4 d 2
    - Nr. 1 Kontokorrent von L. H. Flers- heim. I. Semester, 1846 (Box 36, Folder 269)
    - Nr. 2 Kontokorrent von L. H. Flers- heim. II. Semester, 1846 (Box 36, Folder 270)
    - Nr. 3 Kontokorrent von L. H. Flers- heim. I. Semester, 1847 (Box 36, Folder 271)
    - Nr. 4 Belege zur Rechnung für das I. Semester. Bankier Flersheim, 1845 (Box 36, Folder 272)
    - Nr. 5 Belege zur Rechnung für das II. Semester. Bankier Flersheim, 1845 (Box 37, Folder 273)
  - CA 4 d 3
    - Nr. 1 Forderung des Bankiers L. H. Flersheim an den Verein aus dem Kontokorrent, 1847-60 (Box 37, Folder 274)
    - Nr. 2 Betr. Schulden des Vereins und Entschädigungsforderungen, 1847-59 (Box 37, Folder 275)
    - Nr. 3 Abrechnung und Ansprüche des Konsuls D. H. Klaener von Galveston, 1845-53 (Box 38, Folder 276)
    - Nr. 4 Rechnung der Zentralverwaltung vom 7. August 1845 bis 1. März 1846, 1845-46 (Box 38, Folder 277)
  - CA 4 d 4
    - Nr. 1 Berechnungen für S. Erlaucht den Grafen Friedrich zu Alt-Leiningen in Ilbenstadt von Phil. Nik. Schmidt, 1849-51 (Box 38, Folder 278)
    - Nr. 2 Korrespondenz mit M. von Haber betr. Anleihe, 1847 (Box 38, Folder 279)
    - Nr. 3 Komiteeakten, 1851-53 (Box 38, Folder 280)
    - Nr. 4 Bildung einer sogen. Texasge- sellschaft und deren Geschäftsführung, 1852 (Box 38, Folder 281)
    - Nr. 5 Schmidt'sches Anlehnskonsor- tium. - Annuitäten und Sicherheits- leistung, Klage, 1847-71 (Box 38, Folder 282)
    - Nr. 6 Schmidt'sches Anlehnskonsor- tium. - Geschäftsprotokoll, Rech- nungen, Schriftwechsel, 1858-64 (Box 38, Folder 283)
    - Nr. 7 Vergleichsverhandlungen mit dem Herrn Grafen von Knyphausen (mit 2 Anlagen), 1847-57 (Box 39, Folder 284)
  - CA 4 d 5
    - Nr. 1 Rechnung des Herrn Prinzen von Solms, Durchlaucht, 1844 (Box 39, Folder 285)
    - Nr. 2 Generalrechnungsübersichten der Direktion, 1845-46 (Box 39, Folder 286)
    - Nr. 3 Revision des Kontokorrents des Bankiers L. H. Flersheim, 1847 (Box 39, Folder 287)
    - Nr. 5 Rechnung über Einnahme und Ausgabe des Grafen Carl zu Castell, 1844 (Box 39, Folder 288)
    - Nr. 6 Kassenbuch 1847 (Box 39, Folder 289)
      - hieren: Emigrantennamen, 1847
    - Nr. 6a Tilgung des Schmidt'schen Anlehns. Tilgungsplan, 1862-93 (Box 39, Folder 290)
    - Nr. 7 Gesuch des Bankierhauses L. H. Flersheim um Erteilung einer Aus- kunft über den Verein zum Schutze deutscher Einwanderer in Texas betr. Klage wegen Akteneinsicht und Rechnungsablage, 1858-61 (Box 39, Folder 291)
    - Nr. 8 Konto Einwanderer in Texas, 1845 (Box 40, Folder 292)
    - Nr. 9 Nachweise über die Einwanderer- Bücher, 1845 (Box 40, Folder 293)
    - Nr. 10 Atteste. Belege zur Haupt- abrechung 1842 etc., 1842-44 (Box 40, Folder 294)
  - CA 4 d 6
    - Nr. 1 Journal über Einnahme und Aus- gabe für den Verein, 1847-62 (Box 40, Folder 295)
    - Nr. 2 Drucksachen des Vereins. Gen- eralversammlungen des Schmidt'schen Anlehnskonsortiums, 1858-64 (Box 40, Folder 296)
    - Nr. 3 Journal, 1847
      See: Oversize, Box 45, folder 333
    - Nr. 4 Von Auswanderern cedierte Forderungen, 1845-46 (Box 40, Folder 297)
    - Nr. 6 Monatliche Extrakte der Gen- eralagentur, 1846 (Box 40, Folder 298)
    - Nr. 7 C. G. Rat v. Meibom: Rechts- gutachten über die Schuldverbindlich- keit der Mitglieder des Vereins über ihre Aktieneinlage hinaus, 1851 (Box 40, Folder 299)
    - Nr. 8 Prof. Dr. Thoel: Rechtsgut- achten über die Schuldverbindlichkeit der Mitglieder des Vereins über ihre Aktieneinlage hinaus, 1851 (Box 40, Folder 300)
    - Nr. 9 Statistik (Texas), n.d. (Box 40, Folder 301)
    - Nr. 10 Geognostische Notizen, 1844 (Box 40, Folder 302)
    - Nr. 11 Rechnungswesen, 1840-63 (Box 40, Folder 303)
- Printed Materials, 1845-1957; Series V; 0.75; (2 boxes)
  Series V, Printed Materials, (CA 4 e) is divided into three sections. Section 1 consists of stock certificates (blank), debt information, and other printed material. Section 2 represents bonds (blank), or priority obligations, and other finan- cial information. Section 3 contains legal deci- sions concerning the society's debt, newspapers, and stock certificates.
  - CA 4 e 1
    - Nr. 1 Drucksachen des Vereins. 1845 ff. Fasz. I ff. (nur gedruckte Obli- gationen) (Box 41, Folder 304)
    - Nr. 2 Abkommen mit Fischer und Miller über ihre Ansprüche an den Verein nach dem Vertrage vom Dez. 1845 und über Abtragung von Schulden an andere Ange- hörige des Staates Texas, 1853 (Box 41, Folder 305)
  - CA 4 e 2
    - Nr. 1 98 Prioritäts-Obligationen über 500 fl. Sr. Erlaucht dem Herrn Grafen Friedrich zu Alt-leiningen - Westerburg, 1850 (Box 41, Folder 306)
    - Nr. 2 69 Prioritäts-Obligationen über 500 fl. Sr. Hoheit dem Herzog zu Nassau, 1850 (Box 41, Folder 307)
    - Nr. 3 51 Prioritätsobligationen über 500 fl. Sr. Erlaucht dem Herrn Prinzen Alexander zu Solms-Braunfels, 1850 (Box 41, Folder 308)
    - Nr. 4 32 Prioritätsobligationen über 500 fl. Sr. Durchlaucht dem regierenden Fürsten zu Schwarzburg- Rudolstadt [Nos. 260-291], 1850 (Box 41, Folder 309)
    - Nr. 5 15 Prioritäts-Obligationen über 500 fl. Sr. Erlaucht dem Grafen Carl zu Ysenburg-Meerholz, 1850 (Box 41, Folder 310)
    - Nr. 6 51 Prioritäts-Obligationen über 500 fl. Sr. Durchlaucht dem Fürsten zu Solms-Braunfels, 1850 (Box 41, Folder 311)
    - Nr. 7 51 Prioritäts-Obligationen über 500 fl. Sr. Hoheit dem Herzog zu Coburg, 1850 (Box 41, Folder 312)
    - Nr. 8 67 Prioritäts-Obligationen über 500 fl. Sr. Königlichen Hoheit dem Prinzen Friedrich von Preussen, 1850 (Box 42, Folder 313)
    - Nr. 9 1 Prioritätsobligation über 500 fl. Sr. Erlaucht Feldmarschall Graf Christian zu Neuleiningen - Westerburg, 1850 (Box 42, Folder 314)
    - -- 1 Prioritäts-Obligation über 500 fl. Sr. Durchlaucht, Carl, Fürst zu Leiningen, 1850 (Box 42, Folder 315)
    - -- 1 Prioritäts-Obligation über 500 fl. Sr. Hoheit, der regierende Herzog Bernhard zu Sachsen - Meiningen, 1850 (Box 42, Folder 316)
    - -- 1 Prioritäts-Obligation über 500 fl. Herr L. H. Flersheim zu Frank- furt a/M, 1850 (Box 42, Folder 317)
  - CA 4 e 3
    - Nr. 1 Abrechnungen mit Klaener u.a. über Überfahrtskosten, 1846 (Box 42, Folder 318)
    - Nr. 7 Anträge auf Agenturübertragung. Auswandererbriefe. Verschiedenes, 1846 (Box 42, Folder 319)
    - Nr. 8 Kritik. Zeitungsblätter zur Sammlung der Nachrichten über Aus- wanderung, insbesondere nach Texas., 1846-55 (Box 42, Folder 320)
    - Nr. 9 Neubraunfelser Zeitungen und Zeitungsausschnitte, 1908-57
      See: Oversize, Box 46, folder 334
    - Nr. 10 Aktienscheine, n.d. (Box 42, Folder 321)
- Other Papers, 1842-1957; Series VI; 1; (2 boxes)
  Series VI, Other Papers, is divided into four sections. Additional Verein Records are mate- rials which appear to belong to the collection but which do not carry a file number. Wied Archives Records are materials which bear the blue label of the "Fürstlich Wiedisches Archiv" and relate to the Texas-Verein vis-à-vis the banking houses of Schmidt and Flersheim. Printed Works contains newspaper clippings and magazine articles relating to New Braunfels during the first hundred years. Seals houses three offi- cial seals of the Adelsverein.
  - Additional Verein Records
    - a) Berichte der Durchlaucht des Prinzen Solms b) Bittschriften c) Protocolle über Sitzungen des Colonial-Rats in Texas, 1844-45 (Box 43, Folder 322)
    - Rechnungsablage von Seiten des Generalagenten Bené betreffend, 1849-50 (Box 43, Folder 323)
  - Wied Archives Records
    - Beteiligung Sr. Durchlaucht des Fürsten zu Wied an dem Anlehn bei den Bankierhäusern Phil. Nic. Schimdt und L. H. Flersheim zu Frankfurt a/M in Folge der Mitgliedschaft im Texas-Verein: betr. Registratur der Fürstl. Rentkammer, 1842-70 (Box 43, Folder 324)
    - Beteiligung Sr. Durchlaucht des Fürsten zu Wied an dem Anlehn bei den Bankierhäusern Phil. Nic. Schmidt und L. H. Flersheim zu Frankfurt a/M in Folge der Mitgliedschaft im Texas-Verein: betr. Registratur der Fürstl. Rentkammer, 1847-97 (Box 43, Folder 325)
    - Urkunde über die Sicherheitsleistung in dem Schmidt'schen Anlehn, 1856-59 (Box 44, Folder 326)
    - Neuste Verhandlungen in Betr. des Vergleichs mit dem Grafen Knyphausen betr., 1860 (Box 44, Folder 327)
  - Printed Works
    - Neu-Braunfels: the City of a Prince, Texas, U.S.A., 1845-1945 (Box 44, Folder 328)
  - Seals
    - Official seal of Verein zum Schutz deutscher Einwanderer in Texas [gray metal seal, oval-shaped, depicting bundle of 9 arrows surmounted by Star of Texas with name of associ- ation bordering inner edge, 25 cm x 19 cm, brown wooden handle, 83 cm high] (Box 44, Folder 329)
    - Official seal of Verein zum Schutz deutscher Einwanderer in Texas [brass seal, oval-shaped, depicting bundle of 9 arrows surmounted by Star of Texas with name of association bor- dering inner edge, 45 cm x 33 cm, wooden handle painted black, 133 cm high] (Box 44, Folder 330)
    - Official seal of Verein zum Schutz deutscher Einwanderer in Texas [brass seal, oval-shaped, depicting bundle of 10 arrows surmounted by Star of Texas with name of association bor- dering inner edge, 46 cm x 35 cm, curved horizontal brown wooden handle, 100 cm high] (Box 44, Folder 331)
- Oversize, 1845-1957; 1.5; (2 boxes)
  Oversize, which consists of two boxes, contains two journals from Series II and newspapers from Series V.
  - Series II. Business Records
    - CA 4 b 2
      - Nr. 2 Journal, 10. Juni 1845 bis Nov. 1846, 1845-46 (Box 45, Folder 332)
  - Series IV. Banking Records
    - CA 4 d 6
      - Nr. 3 Journal, 1847 (Box 45, Folder 333)
  - Series V. Printed Materials
    - CA 4 e 3
      - Nr. 9 Neubraunfelser Zeitungen und Zeitungsausschnitte, 1908-57 (Box 46, Folder 334)
  - Series VI. Other Papers
    - Wied Archives Records
      - An Act to secure to the German Emigration Company and their Colonists the lands to which they are entitled, and to adjust the libilities of said Company, 1850 Jan (Box 46, Folder 335)
- Appendix: List of Missing Folders
  In 1930 an inventory of the Archiv des Vereins zum Schutz deutscher Einwanderer in Texas was conducted in Berlin. In 1960 the collection was again inventoried by the Staatsarchiv in Marburg. At that time it was noted that certain files listed in 1930 were missing. In addition to these, other files also disappeared between the 1960 inventory and purchase of the collection by The Beinecke Library in 1985. In the following list, the year in brackets appearing in the left-hand column indicates the date at which an individual file was discovered missing.
  In December 1987 The Beinecke Library purchased the Friedrich Armand Strubberg Collection. This collection is composed of entire files as well as single items which were removed from the Archiv des Vereins some time after the 1930 inventory. Files marked with a plus sign (+) to the left of the date column may now be found in the Strubberg Collection (WA MSS S-1316), which represents approximately forty percent of the missing files present in this list.
  - CA 4 a 1
    - Nr. 2 Gruendung des Vereins - Allgemeines -, 1842-45 (Box +[1960])
    - Nr. 5 Gesammelte Aktenstuecke des Vereins nebst einer Karte (Mainz. Verlag Victor von Zabern. 1845), n.d. (Box [1960])
  - CA 4 a 2
    - Nr. 2 Briefe von T. Bromme, 1845-46 (Box [1960])
      hierin: Bleistiftnotizen ueber literarische Taetigkeit eines Amerikakenners fuer den Verein
  - CA 4 a 5
    - Nr. 5 Korrespondenz mit Einwanderern - Korrespondenzpartner S, 1845-47 (Box [1987])
  - CA 4 b 1
    - Nr. 4 Protokolle der General- Versammlungen des Vereins vom Jahre 1848 (Box [1960])
    - Nr. 6 Verhandlungen des engeren Ausschusses der Vereins-Mitglieder, 1842 (Box [1987])
  - CA 4 b 3
    - Nr. 1. Berichte des Herrn General-kommissaer Prinzen Solms Durchl. mit Karten, auch Urkunde ueber die Grundsteinlegung des Forts Sophienburgmit geschichtlichen Daten ueber den Verein, 1844-45 (Box +[1987])
    - Nr. 2 Ansprueche der Herren Fisher und Miller zu Houston auf 250 000 acres Laendereien im Grant, 1848-49 (Box [1960])
    - Nr. 5 Korrespondenz mit dem delegierten Kommissar in Indian Point, spaeter Galveston, Cappes, 1846-52 (Box +[1960])
    - Nr. 7 Briefe an Cappes 1846 und 1847., 1846-47 (Box +[1960])
      hierin: Bericht ueber die Vorgaenge in Texas vom Jahre 1846
    - Nr. 8 Korrespondenz mit dem Generalagenten L. Bene, 1849-53 (Box +[1960])
    - Nr. 11 Korrespondenz mit Herrn von Meusebach (Box +[1960])
    - Nr. 14 Korrespondenz mit dem Grant-Inhaber und Kolonial-direktor H. Bourgeois d'Orvanne, 1843-45 (Box +[1960])
    - Nr. 16 Besitzungen des Vereins ausser dem Grant in:, 1848-56 (Box [1960])
      1.) Neu-Braunfels
      2.) Friedrichsburg
      3.) Indianola
      4.) Farm Nassau
    - Nr. 18 Administration der Plan-tage Nassau, 1843-46 (Box +[1960])
    - Nr. 20 Berichte des Herrn Grafen Boos-Waldeck, insbesondere ueber die Kolonie Nassau, 1841-43 (Box +[1960])
    - Nr. 25 Verhandlungen mit dem Herrn Konsul Henry F. Fisher zu Houston, Abkommen mit den Kreditoren des Vereins und Bildung der Texas and German Emigration Comp. herein: Protokoll der Generalversammlung vom 11.-14. Oktober 1855 (Box [1960])
  - CA 4 b 4
    - Nr. 6 Rechnungsablage von Seiten des Generalagenten Bene, 1849 (Box [1960])
  - CA 4 b 5
    - Nr. 3 Waisenpflege. - Sanitaetsberichte, Namen von Waisenkindern, 1847 (Box +[1960])
    - Nr. 5 Bestallung und Instruktion des General-Kommissaers, Herrn von Meusebach, 1845 (Box +[1987])
    - Nr. 8 Druckschriften, Rundschreiben an die Aktionaere und Akten des Komitees, 1845-53 (Box +[1960])
    - Nr. 11 Anstellung des Herrn von Schuetz in Texas, 1846 (Box +[1960])
  - CA 4 b 6
    - Nr. 6 Berichte des Herrn Rezepturakzessionisten Louis Becker, 1848-49 (Box [1960])
    - Nr. 16 Korrespondenz mit J. J. Leutenegger in Liestal, 1845 (Box [1960])
  - CA 4 c 1
    - Nr. 7 Schiffslisten, 1846-76 (Box [1987])
    - Nr. 37 Dienstvertrag mit dem Kolonialarzt Dr. Koester, 1844 (Box +[1987])
  - CA 4 c 2
    - Nr. 2 Papiere des Generalkommissaers, Prinzen von Solms, Durchlaucht in Texas, 1844-45 (Box +[1987])
    - Nr. 3 Vertraege mit den Auswanderern ueber Zuweisung von Land. Schuldscheine ueber an Auswanderer gegen Ersatz gegebene Vorschuesse, 1845-46 (Box [1987])
    - Nr. 4 Allgemeine Gesetze der dritten Sitzung der Legislatur des Staates Texas (ins Deutsche uebersetzt von Albert Max von Germar), 1850 (Box +[1960])
    - Nr. 6 Ankauf von Grundeigentum in Texas, 1845 (Box [1960])
  - CA 4 d 5
    - Nr. 4 Belege zur Rechnung des Herrn Grafen Boos-Waldeck von 1842 bis Anfang 1844, 1842-44 (Box [1960])
  - CA 4 d 6
    - Nr. 5 Betr. Aktivaussataende des Vereins zu Neu-Braunfels und Friedrichsburg, 1845-59 (Box [1987])
    - Nr. 12 Korrespondenz mit dem naturhistorischen Verein in Texas (Box [1987])
  - CA 4 e 3
    - Nr. 2 Rechtsansprueche des Bankierhouses L. H. Flersheim gegen den Verein, insbesondere gegen die Herren Geschaeftsfuehrer des Vereins (Druck), 1860 (Box [1960])
    - Nr. 3 Stellungnahme des Komitees zu den Rechtsanspruechen des Bankierhauses L. H. Flersheim gegen den Verein (Box [1960])
    - Nr. 4 Deutsche Auswanderung und Kolonisation. Erster Rechenschaftsbericht des Berliner Vereins zur Zentralisation deutscher Auswanderung und Kolonisation, erstattet von Obergerichtsassessor Dr. Gaebler, 1850 (Box [1960])
    - Nr. 5 Kapitaen B. Schmoelder: Neuer Praktischer Wegweiser fuer Auswanderer nach Nordamerika in drei Abteilungen mit Karten, Plaenen und Ansichten. - 1. Abt. (Oregon, Kalifornien, etc.), 1849 (Box [1987])
    - Nr. 6 Karten von Texas (1), n.d. (Box [1987])